# 权益法核算长投改为公允价值核算

提问人：zylrjq 时间：2020-07-01 15:33:08
请教陈版：A上市公司持有B公司（新三版公司）19.79%的股权，根据投资协议可以向B公司指派一名董事（B公司5 名董事），实际情况并未指派，因为有这个权利历年A公司把对B公司的投资以权益法核算，现在A公司向把对B公司不作为权益法核算，有什么具体方案呢
如果只变更投资协议是否可以，把指派董事这条去掉；
还是出售一部分股权低于15%，指定为以公允价值核算，公允价值变动计入当期损益的其他非流动金融资产

回答人：chenyiwei
并不是说持股比例低于20%且不派驻董事就必然不具有对被投资单位的重大影响。由于持股比例19.79%与一般认为的“重大影响比例下限”20%相当接近，且B为新三板挂牌公司，一般理解应当属于大股东，则首先要了解当初A对B投资入股的目的，考虑其目前放弃董事派驻权是否具有合理理由，与当初的投资入股目的是否存在矛盾等。个人理解在这种情况下仅仅放弃派驻董事的权利是不足够的。